Fonds Napoléon (XVe-XXe siècles).
Archives nationales
- DIVERS., XVIIe-XIXe siècles; 400AP/215-400AP/221
  - Collection de photographies rassemblée par l’abbé Misset, auteur des légendes., 400AP/218; pièces n° 1 à 140; Au total environ 300 feuilles avec chacune de 1 à 9 photographies.
    - Portraits d'hommes (académiciens et divers), sans date; 400AP/218; planche 137; 7 photographies
    - Portraits de préfet, sous-préfets, juges, maire de Paris et fonctionnaires divers, sans date; 400AP/218; planche 138
    - Portraits de têtes d'hommes, sans date; 400AP/218; planche 139; 9 photographies
    - Portraits de dames, sans date; 400AP/218; planche 140; 9 photographies
      Photographie 7, prince et princesse Bariatinski
  - Négatifs sur plaques de verre représentant notamment le prince impérial, des intérieurs..., avec tirages sur papier., 400AP/218; Boîte-livre, avec ce titre erroné: « Napoléon à Sainte-Hélène, par Frédéric Masson ».
  - « Photographies. Exposition 1895. Empire. Meubles. Tableaux. Miniatures. », 400AP/219
    Album renfermant vingt-neuf photographies de tableaux, miniatures, meubles (trône et lit de Napoléon Ier, berceau...), porcelaine, armes et objets divers exposés, relatifs au Premier Empire.
  - « Photographies. Exposition 1895. Empire. Souvenirs personnels. Armes, etc. », 400AP/220
    Album renfermant trente-deux photographies de documents, de vêtements (chapeau et redingote de Napoléon Ier...), d’armes, de drapeaux et de décorations exposés, relatifs au Premier Empire.
  - Photographies représentant la famille impériale, son entourage, des intérieurs etc., 400AP/221-400AP/221/EXTRAITS; Négatifs sur plaques de verre.
    - Négatifs sur plaques de verre., 400AP/221
    - Tirages des plaques de verre effectués par les Archives nationales., 400AP/221/EXTRAITS